【裁判字號】    99,訴,326
【裁判日期】    991129
【裁判案由】    強盜等
【裁判全文】
臺灣宜蘭地方法院刑事判決               99年度訴字第326號
公  訴  人  臺灣宜蘭地方法院檢察署檢察官
被      告  張雅雯
選任辯護人  法律扶助律師黃憲男律師
上列被告因強盜等案件，經檢察官提起公訴（99年度偵字第2979
、2980號），本院判決如下：
    主  文
張雅雯於民國九十九年二月十二日犯強盜罪，累犯，處有期徒刑
陸年，扣案之ANYCALL牌行動電話手機（序號00000000000000號
）壹具，沒收之。又於民國九十九年三月二日犯強盜罪，累犯，
處有期徒刑柒年，扣案之ANYCALL牌行動電話手機（序號0000000
0000000號）壹具，沒收之。又犯非法由自動付款設備取財罪，
累犯，處有期徒刑陸月。應執行有期徒刑玖年，扣案之ANYCALL
牌行動電話手機（序號00000000000000號）壹具，沒收之。
    事  實
一、張雅雯前因毒品危害防制條例案件，經臺灣高等法院以94年
    度上訴字第3423號判決判處有期徒刑一年、因妨害自由案件
    ，經臺灣基隆地方法院以96年度基簡字第71號判決判處有期
    徒刑四月，並經臺灣基隆地方法院以96年度聲字第213號裁
    定應執行有期徒刑一年三月確定，甫於民國96年6月30日執
    行完畢。
二、張雅雯於99年2月12日凌晨5時許，以0000000000號行動電話
    〈使用扣案之ANYCALL牌行動電話手機（序號0000000000000
    0號）〉與楊德雄聯絡（楊德雄持用0000000000號行動電話
    ），佯稱欲拿錢還給楊德雄，楊德雄應允後，張雅雯即於當
    日凌晨5時許（起訴書誤繕為上午9時）前往基隆市○○區○
    ○路80號2樓楊德雄住處，豈料張雅雯於抵達楊德雄住處後
    ，旋即基於意圖為自己不法所有之強盜犯意，先誘使楊德雄
    喝下其所攜帶、內摻有兩顆足以使人昏睡之安眠藥之咖啡，
    楊德雄飲下咖啡後未久，即陷於昏睡狀態而不省人事，張雅
    雯便趁楊德雄昏睡而不能抗拒之際，將楊德雄置於房間內椅
    子上之牛仔褲一件〈內有皮夾一個、現金新臺幣（下同）十
    一萬元、駕照一張、郵局金融卡一張、土地銀行金融卡一張
    〉強取入己，得手後即行逃離現場。嗣楊德雄於當日上午10
    時許醒來後，發覺牛仔褲及褲內之財物遭洗劫一空而報警後
    ，始為警循線查知上情。
三、張雅雯基於意圖為自己不法所有之強盜犯意，於99年3月2日
    下午2時許，以其使用之門號0000000000號電話〈使用扣案
    之ANYCALL牌行動電話手機（序號00000000000000號）〉傳
    送簡訊予郭修平（郭修平持用0000000000號行動電話），邀
    約郭修平外出相談，郭修平應允後，即於當日晚間9時30分
    許，駕駛車號HQ-4936號自用小客車搭載張雅雯前往基隆市
    ○○街美樂地汽車旅館休息，於進入旅館房間後，張雅雯即
    將足以使人昏睡之BZD（Bｅｎｚｏｄｉａｚｅｐｉｎ）類安
    眠藥兩顆摻入咖啡內，誘使郭修平喝下咖啡及進入浴室洗澡
    ，未久郭修平隨即陷於意識模糊不清之狀態，張雅雯即趁郭
    修平意識模糊不清、不能抗拒之際，將郭修平置於房間褲子
    皮夾內之現金三千元及基隆七堵郵局帳號00000000000000號
    帳戶之提款卡一張強取入己，得手後即行離開現場。嗣郭修
    平於發覺有異後，雖勉強起身檢查自己財物，發現皮夾內之
    現金三千元已經不見了，惟因其意識已經模糊不清，已無正
    常判斷及行動能力，以致無法採取正常之報警等措施，未久
    即逕行退房駕車離開旅館，惟於途中（時間約係99年3月3日
    凌晨零時40分許）仍因意識模糊不清、已無正常操控車輛能
    力，以致撞擊路上其他車輛，郭修平於99年3月3日下午意識
    清醒後，懷疑自己遭人下藥迷昏，乃於當日下午5時許，前
    往行政院衛生署基隆醫院急診，經醫院以「尿液的快速毒藥
    物篩選晶片檢測」結果，其尿液呈現BZD（Bｅｎｚｏｄｉａ
    ｚｅｐｉｎ）類安眠藥物之陽性反應，郭修平遂向警方報案
    ，警方始循線查知上情。
四、張雅雯強盜取得上開郭修平之基隆七堵郵局帳號0000000000
    0000號帳戶之提款卡一張後，竟又基於意圖為自己不法所有
    之犯意，於99年3月2日晚間10時23分許，持前揭提款卡，插
    入基隆市大武崙郵局之自動櫃員機，並鍵入其以不詳方式取
    得之密碼及金額一千元後，使該自動櫃員機辨識系統陷於錯
    誤，誤認其係有正當權源之持卡人，而將郭修平基隆七堵郵
    局帳號00000000000000號帳戶內之存款一千元交予張雅雯，
    張雅雯即以此不正方法，自前揭自動付款設備盜領現金一千
    元得手。嗣張雅雯盜領得手後，又因故返回基隆市○○街美
    樂地汽車旅館，惟進入房間看見郭修平並未昏睡不省人事，
    遂對意識模糊不清、已無正常辨識及行動能力之郭修平佯稱
    其兄要來接她等語後，即立刻逃逸離開現場，並將前述盜領
    後已無用途之提款卡丟棄於郭修平所駕之自小客車內。事後
    郭修平於翌日即99年3月3日下午5時許，前往行政院衛生署
    基隆醫院急診，發現其尿液呈現BZD類安眠藥物之陽性反應
    ，並至自動櫃員機查詢上開郵局帳戶內之存款餘額，發現該
    帳戶已遭人盜領新臺幣一千元而向警方報案後，警方始查知
    上情。
五、案經基隆市警察局、基隆市警察局第二分局移請臺灣基隆地
    方法院檢察署檢察官呈請臺灣高等法院檢察署函轉臺灣宜蘭
    地方法院檢察署檢察官偵查起訴。
    理  由                                              
壹、證據能力部分：
一、按被告以外之人於審判外之陳述，除法律有規定者外，不得
    作為證據，刑事訴訟法第159條第1項定有明文。查證人郭修
    平於警詢中之陳述，屬被告以外之人於審判外之陳述，被告
    並已否認上開陳述之證據能力，且該警詢之陳述亦不具刑事
    訴訟法第159條之2、第159條之3規定之要件，則參諸刑事訴
    訟法第159條第1項、第159條之2、第159條之3規定，上列證
    人於警詢中之陳述，並無證據能力。
二、次按，被告以外之人於審判外之陳述，雖不符前四條之規定
    ，而經當事人於審判程序同意作為證據，法院審酌該言詞陳
    述或書面陳述作成時之情況，認為適當者，亦得為證據。當
    事人、代理人或辯護人於法院調查證據時，知有第159條第1
    項不得為證據之情形，而未於言詞辯論終結前聲明異議者，
    視為有前項之同意，刑事訴訟法第159條之5第1項、第2項亦
    定有明文。本件情形，證人楊德雄、張文賢於警詢之陳述，
    雖均係被告以外之人於審判外之陳述，但檢察官、被告及辯
    護人就上開警詢之陳述，均已同意採為本案證據，且本院審
    酌該等證據資料作成時之狀況，均無不宜作為證據情事，依
    刑事訴訟法第159條之5第1項規定，自均有證據能力。又被
    告、辯護人、檢察官於本院審理時對於下列所述之其他證據
    資料，均不爭執其證據能力，本院審酌該等證據資料作成時
    之狀況，並無不宜作為證據情事，依刑事訴訟法第159條之5
    第2項規定，自得作為證據。
貳、認定犯罪事實所憑之依據：
一、事實欄二之部分（即被害人楊德雄部分）：
    上揭事實欄二所載之犯罪事實，業據被告張雅雯於檢察官偵
    訊及本院審理時坦承不諱（見宜蘭地檢署99年度偵字第2979
    號卷第20頁，本院卷第22、24、69頁），核與證人即被害人
    楊德雄於警詢及檢察官偵訊時證述之情節大致相符（見基隆
    地檢署99年度偵字第1843號卷第8至13、54至56頁）。又依
    卷附之門號0000000000號行動電話通聯調閱查詢單、雙向通
    聯紀錄所示（見基隆地檢署99年度偵字第1843號卷第16、39
    至42頁），被告所持用之0000000000號電話〈使用扣案之AN
    YCALL牌行動電話手機（序號00000000000000號）〉與楊德
    雄持用0000000000號行動電話確有於99年2月12日凌晨5時許
    進行通聯，且隨後於當日上午6時至10時許，被告所持用之0
    000000000號行動電話進行通聯時之基地台位址亦均在被害
    人楊德雄住處附近之基隆市○○區○○路上。此外，復有AN
    YCALL牌行動電話手機（序號00000000000000號）一具扣案
    可資佐證。依此，足徵證人即被害人楊德雄前揭指訴及被告
    張雅雯上開自白確均與事實相符，本件事證已臻明確，被告
    張雅雯之強盜犯行已堪予認定，應依法論科。
二、事實欄三、四之部分（即被害人郭修平部分）：
    訊據被告張雅雯固不否認「99年3月2日伊曾以0000000000號
    電話傳簡訊邀郭修平外出，郭修平便開車載伊前往基隆市○
    ○街美樂地汽車旅館休息。伊進入旅館房間後，曾將安眠藥
    加入咖啡中拿給郭修平喝。當日伊曾拿郭修平之七堵郵局提
    款卡，前往基隆市大武崙郵局自動提款機提領一千元。」等
    情（見本院卷第22、24、70頁），惟矢口否認有何強盜及非
    法由自動付款設備取財之犯行，辯稱「當天是我向郭修平借
    錢，郭修平自己交給我現金四千元，還交給我提款卡及密碼
    ，叫我自己去提領一千元，這些錢不是我用不法手段取得的
    ，是因為郭修平說不要用借的，要用性交易來抵，我會害怕
    ，才想要下藥把他迷昏，我沒有強盜及非法由自動付款設備
    取財之犯行。」云云，另辯護人亦辯護稱「證人郭修平所述
    何時發現財物遭被告取走之時間前後不一，所述旅館消費金
    額亦與卷附之消費紀錄不符，顯見其指訴不可採。其次，證
    人郭修平之提款卡密碼係六位數字，要猜中密碼之機會很小
    ，若非郭修平告訴被告密碼，被告如何能按出正確之密碼提
    款？再者，倘若被告確有強盜郭修平財物之行為，被告豈有
    於領款後再回到旅館與郭修平見面之理？此外，被告雖有將
    摻有安眠藥之咖啡拿給郭修平喝，但郭修平喝下咖啡後，並
    未因此陷入昏迷，被告取走現金及提款卡時、領款後回到汽
    車旅館時，郭修平之意識仍然清楚。是以郭修平既然意識清
    楚，且知道被告取走其財物，則當被告表示要離去時，郭修
    平為何未攔阻被告？為何未立即報警？顯見郭修平所述被害
    情節並不合理，被告辯稱其未強盜及盜領郭修平財物應屬可
    信。」云云，經查：
（一）上揭犯罪事實欄三、四所載之犯罪事實，已據證人即被害
      人郭修平於檢察官偵訊及本院審理時指證綦詳（見基隆地
      檢署99年度偵字第1843號卷第58至60頁，本院卷第42至58
      頁）。而被告於99年3月2日下午2時許，以其使用之門號0
      000000000號電話〈使用扣案之ANYCALL牌行動電話手機（
      序號00000000000000號）〉傳送簡訊予郭修平（郭修平持
      用0000000000號行動電話），邀約郭修平外出，郭修平遂
      駕駛車號HQ-4936號自用小客車搭載張雅雯前往基隆市○
      ○街美樂地汽車旅館休息之事實，有門號0000000000號行
      動電話通聯調閱查詢單、雙向通聯紀錄、美樂地汽車旅館
      消費電腦紀錄、手機簡訊翻拍照片各一件及手機相片三張
      在卷可稽（見基隆地檢署99年度偵字第2006號卷第20至21
      、25至27頁），復有ANYCALL牌行動電話手機（序號00000
      000000000號）一具扣案。佐以，郭修平所開立之基隆七
      堵郵局帳號00000000000000號帳戶，於99年3月2日晚間10
      時23分許，經人持提款卡從自動櫃員機領走一千元之事實
      ，亦有基隆七堵郵局客戶歷史交易清單、郵政存簿儲金簿
      影本各一件及郵局自動櫃員機監視器錄影畫面翻拍相片四
      張附卷可資佐證（見基隆地檢署99年度偵字第1843號卷第
      66頁、基隆地檢署99年度偵字第2006號卷第22至23、28至
      31頁）。另證人郭修平因意識模糊已無正常操控車輛能力
      ，於駕車離開旅館後，途中（時間約係99年3月3日凌晨零
      時40分許）失控撞擊路上其他車輛之事實，亦有卷附之和
      解書二件可憑（見基隆地檢署99年度偵字第1843號卷第62
      、63頁）。再者，郭修平於99年3月3日下午5時許，前往
      行政院衛生署基隆醫院急診，經醫院以「尿液的快速毒藥
      物篩選晶片檢測」結果，其尿液呈現BZD（Bｅｎｚｏｄｉ
      ａｚｅｐｉｎ）類安眠藥物陽性反應之事實，亦有行政院
      衛生署基隆醫院99年5月11日基醫病字第0990003465號函
      及所附之病歷資料在卷可參（見基隆地檢署99年度偵字第
      1843號卷第72至77頁）。依此，堪認證人郭修平前揭指訴
      並非虛構，其指稱於喝下被告所提供、摻有安眠藥之咖啡
      後，被告即趁其意識模糊不清，已不能抗拒之狀態，取走
      其褲子皮夾內之現金三千元及基隆七堵郵局之提款卡一張
      ，被告於得手後即行離開現場，隨後又持上開提款卡盜領
      其存款一千元等情，已堪採認為真實。
（二）至於被告雖否認事實欄三、四所載之犯行，被告與辯護人
      並以前揭情詞置辯，惟查：
１、被告於99年4月3日接受警詢時，係辯稱「伊與郭修平是到美
    樂地汽車旅館聊天」、「伊沒有安眠藥，伊並未於咖啡內摻
    入安眠藥後拿給郭修平喝」、「當日郭修平第一次拿現金三
    千元予伊，第二次拿現金二千元予伊，伊再持郭修平提款卡
    領一千元」、「當日伊領完錢後，回到汽車旅館，是郭修平
    說將提款卡放在車內置物箱內，但伊係將提款卡放在汽車駕
    駛座椅上」、「當天是伊哥哥張文賢來載伊離開汽車旅館」
    云云（見基隆地檢署99年度偵字第2006號卷第4至6頁），與
    其事後所辯「郭修平與伊到美樂地汽車旅館是想要與伊為性
    交易」、「當日伊確有於咖啡內摻入兩顆安眠藥後拿給郭修
    平喝」、「當日郭修平拿現金三千元予伊，第二次拿現金一
    千元予伊，伊再持郭修平提款卡領一千元」、「當日伊領完
    錢後，回到汽車旅館親手將提款卡交給郭修平本人」、「當
    天伊哥哥張文賢並未前來載伊離開汽車旅館」云云（見基隆
    地檢署99年度偵字第2006號卷第8至9頁，本院卷第22至23、
    57、70頁），迥然不同，則其所辯是否屬實，已令人質疑。
２、其次，證人即被告之哥哥張文賢於警詢時亦供稱「伊並未於
    99年3月2日前往美樂地汽車旅館載被告離開」等情甚明（見
    基隆地檢署99年度偵字第2006號卷第13至14頁），益見被告
    所辯並非全然屬實。
３、再者，被告與證人即被害人郭修平於98年7月認識後，雙方
    並無密切之交往，一直到99年3月2日被告始主動聯繫郭修平
    之事實，分據證人郭修平及被告供明在卷（見本院卷第42、
    71頁），可見被告與證人郭修平彼此交情不深，證人郭修平
    當無任意出借款項予被告之理？更何況，提款卡乃提領存款
    之工具，攸關於個人財產安全，縱要領款出借他人，依理亦
    應由本人提款後出借（證人郭修平亦證述「如果要領款，我
    自己去領就好了」等語，見本院卷第56頁），豈有任意將提
    款卡及密碼交予不熟識之他人，而任由他人自行前往提款之
    理？佐以，被告就其所稱之借貸，亦無法明確說明借款期限
    、還款方式等有關金錢借貸之重要內容，是被告所辯「當天
    係伊向郭修平借錢，是郭修平交付現金予伊，是郭修平交給
    伊提款卡及密碼去提款。」云云，顯然有悖於一般情理，其
    辯詞自難採信為真。
４、另按交互詰問制度設計之主要目的，在於使刑事被告得以盤
    詰、辯明證人現在與先前所為供述證言之真偽，以期發見實
    體真實。就實質證據價值面之判斷而言，既無所謂「案重初
    供」原則，當亦無所謂其證據價值即當然比審判外未經交互
    詰問之陳述為高之可言。良以證人所為之供述證言，係由證
    人陳述其所親身經歷事實之內容，而證人均係於體驗事實後
    之一段期間，方於警詢或檢察官偵訊時為陳述，更於其後之
    一段期間，始於審判中接受檢、辯或被告之詰問，受限於人
    之記憶能力及言語表達能力有限，本難期證人於警詢或檢察
    官偵訊時，能鉅細無遺完全供述呈現其所經歷之事實內容，
    更無從期待其於法院審理時，能一字不漏完全轉述先前所證
    述之內容。因此，詰問規則方容許遇有「關於證人記憶不清
    之事項，為喚起其記憶所必要者」、「證人為與先前不符之
    陳述時，其先前之陳述」之情形時，即使為主詰問亦可實施
    誘導詰問（刑事訴訟法第166條之1第3項第3款、第6款參照
    ），以喚起證人之記憶，並為精確之言語表達。從而，經交
    互詰問後，於綜核證人歷次陳述之內容時（包括警詢、檢察
    事務官詢問、檢察官偵訊時之陳述、法院審理時之陳述），
    自應著重於證人對於待證事實主要內容之先後陳述有無重大
    歧異，藉此以判斷其證言之證明力高低，不得僅因證人所供
    述之部分內容不確定，或於交互詰問過程中，就同一問題之
    回答有先後更正或不一致之處；或證人先前證述之內容，與
    其於交互詰問時所證述之內容未完全一致，即全盤否認證人
    證言之真實性。故證人之供述證言，前後雖稍有參差或互相
    矛盾，事實審法院非不可本於經驗法則，斟酌其他情形，作
    合理之比較，定其取捨。又供述證據之一部認為真實者，予
    以採取，亦非法則所不許。本件情形，證人郭修平於警詢、
    檢察官偵訊及本院審理時，就部分案發經過固已不復記憶，
    且部分陳述之內容（如：發現財物遭取走之時間），前後所
    述亦非完全一致。然查：本件案發當時，證人郭修平係飲下
    被告所提供摻有安眠藥之咖啡，以致證人郭修平當時之意識
    已模糊不清而無抗拒能力，而任由被告取走財物之事實，已
    經認定在前，則於證人郭修平意識模糊之情形下，自難期證
    人郭修平能將當日案發情節記憶清楚，並於日後於警、偵、
    審程序中鉅細靡遺、一字不漏、前後一致的之陳述案發之經
    過。因此，證人郭修平於警詢、偵訊及本院審理時，對於本
    件案發經過之說明縱有些許遺漏或不符之處，亦屬事理之常
    ，自難因此即謂其指訴之情節，係屬虛構。實則，就本案重
    要的基本犯罪構成要件事實即「被告在美樂地汽車旅館內，
    將摻有安眠藥之咖啡拿給郭修平喝，郭修平喝下後不久，便
    陷於意識模糊狀態不清，已無抗拒能力之狀態。事後郭修平
    發現褲子皮夾內之現金三千元及基隆七堵郵局之提款卡一張
    遭被告取走，並遭被告以上開提款卡盜領郵局帳戶內之存款
    一千元。」等事，證人郭修平於接受警詢時、接受檢察官訊
    問時、乃至本院審理中接受交互詰問時之指訴始終如一，並
    無任何歧異之處，揆諸前揭說明，自不得僅以證人郭修平先
    後陳述之部分內容未完全一致或其陳述有部分缺漏，即全盤
    否認證人郭修平證言之真實性。且衡諸證人郭修平與被告並
    無任何仇怨糾紛（此為被告所自承，見本院卷第71頁），其
    應無設詞誣陷被告之動機，苟非被告確實有於前揭時、地下
    藥迷昏證人郭修平，趁證人郭修平意識模糊已無抗拒能力之
    機會，強行取走證人郭修平之現金及提款卡，嗣再持提款卡
    盜領證人郭修平帳戶內之存款，證人郭修平豈有迭次於檢察
    官偵訊及本院審理時，一致指訴被告對其實施上開犯行之理
    ？更何況，證人郭修平之指訴亦有前揭（一）所列之客觀事
    證可資佐證，是其所指訴之情節顯具有高度之憑信性。因此
    ，辯護人所辯「證人郭修平所述何時發現財物遭被告取走之
    時間前後不一，所述旅館消費金額亦與卷附之消費紀錄不符
    ，顯見其指訴不可採，被告辯稱其未強盜及盜領郭修平財物
    應屬可信。」云云，並不足採。
５、又被告與證人郭修平關係並非密切，證人郭修平並未主動告
    知被告其所使用基隆七堵郵局提款卡之六位數密碼乙節，固
    據證人郭修平證述在卷，然依證人郭修平所述「當天載被告
    前往美樂地汽車旅館途中，我要下車進入便利商店領錢時，
    我對被告說妳在車上等，我就進去便利商店領錢，等到領第
    二張郵局提款卡時，我就發現被告站在我旁邊，被告問我為
    何要提兩次。」之情節（見本院卷第44頁），被告確有因此
    而窺見得悉前揭提款密碼之可能？甚至可能係被告利用證人
    郭修平已遭其下藥而意識模糊不清之狀態下，誘使證人郭修
    平說出密碼（然證人郭修平本身可能因當時意識模糊而不自
    知）？是以被告並非完全無管道可以得悉前揭提款密碼，故
    辯護人辯稱「郭修平之提款卡密碼係六位數字，要猜中密碼
    之機會很小，若非郭修平告訴被告密碼，被告如何能按出正
    確之密碼提款？顯見郭修平所述被害情節並不合理，被告辯
    稱其未強盜及盜領郭修平財物應屬可信。」云云，顯屬速斷
    ，無從為有利於被告之認定。
６、另犯罪行為人於實施犯罪行為後，先離開犯罪現場，事後又
    返回犯罪現場之情形屢見不鮮，且返回犯罪現場之原因多端
    ，諸如再次搜刮財物、欣賞犯罪成果、取回遺留物品、良心
    不安返回查看被害人等等。因此，以被告於持證人郭修平之
    提款卡領款後返回案發現場汽車旅館，即推論被告並無強盜
    及盜領證人郭修平財物之犯行，顯然過於武斷。況且，被告
    係以安眠藥摻入咖啡內提供予證人郭修平飲下，是證人郭修
    平因此陷入意識模糊，甚至昏睡，本即在被告預料之內，參
    以被告前去領款時僅領得一千元，而當日證人郭修平之皮夾
    內尚有其他提款卡一事（參見證人郭修平所述「當日伊皮夾
    內上尚有二信及華南銀行提款卡」情節，見基隆地檢署99年
    度偵字第1843號卷第59頁，本院卷第48頁），亦為業已搜刮
    證人郭修平皮夾內財物一次之被告所知，則被告於領款後再
    返回旅館，或許是意猶未盡、為完全搜刮郭修平財物而來，
    只是返回後發現證人郭修平僅意識模糊不清，並未昏睡不省
    ，被告見狀心虛，遂敷衍幾句即逃離旅館，途中並將盜領後
    已無用途之郵局提款卡丟棄於證人郭修平車上。故辯護人辯
    稱「倘若被告確有強盜郭修平財物之行為，被告豈有於領款
    後再回到旅館與郭修平見面之理？顯見郭修平所述被害情節
    並不合理，被告辯稱其未強盜及盜領郭修平財物應屬可信。
    」云云，亦屬無據。
７、末查，證人郭修平於案發當日喝下被告所提供摻有安眠藥之
    咖啡後，未久即陷於意識模糊不清之狀態，被告即趁郭修平
    意識模糊不清，不能抗拒之際，將郭修平置於房間褲子皮夾
    內之現金三千元及基隆七堵郵局提款卡一張強取入己，得手
    後即行離開現場，嗣郭修平於發覺有異後，雖勉強起身檢查
    自己財物，發現皮夾內之現金已經不見了，惟因其意識已經
    模糊不清，已無正確之判斷及行動能力，而無法採取常人應
    有之報警等動作，即便被告於領款後，再度返回旅館，證人
    郭修平仍因意識模糊不清，已無正確之判斷及行動能力，而
    無法採取常人應有之報警或阻止被告離去等動作之事實，已
    據證人郭修平證述甚明（見基隆地檢署99年度偵字第1843號
    卷第58至59頁，本院卷第42至57頁）。而當人體受到安眠藥
    之影響而意識模糊不清時，其平時該有之判斷能力、動作能
    力，均因此而大幅減低，縱有人取走其財物，斯時其亦已無
    以身體抵抗或採行其他方式來保衛其財物之能力，是以證人
    郭修平所述上開情節，並未悖於常情，自堪予採信。故辯護
    人辯稱「被告雖有將摻有安眠藥之咖啡拿給郭修平喝，但郭
    修平喝下咖啡後，並未因此陷入昏迷，被告取走現金及提款
    卡時、領款後回到汽車旅館時，郭修平之意識仍然清楚。是
    以郭修平既然意識清楚，且知道被告取走其財物，則當被告
    表示要離去時，郭修平為何未攔阻被告？為何未立即報警？
    顯見郭修平所述被害情節並不合理，被告辯稱其未強盜及盜
    領郭修平財物應屬可信。」云云，顯與實情乖違，亦非可採
    。
８、綜上各情，被告及辯護人以前揭情詞質疑證人郭修平證詞之
    真實性，並否認犯行，均不足採。
（三）綜上所述，本件事實欄三、四所載犯罪事實之事證已臻明
      確，被告強盜、非法由自動付款設備取財之犯行，均堪予
      認定，均應依法論科。
參、論罪科刑：
    核被告張雅雯事實欄二、三之所為，均係犯刑法第328條第1
    項之強盜罪；事實欄四之所為，則係犯刑法第339條之2第1
    項之非法由自動付款設備取財罪。又被告有事實欄一所載之
    前案紀錄，甫於96年6月30日執行有期徒刑完畢之事實，有
    卷附之臺灣高等法院被告前案紀錄表可資參照，其於受有期
    徒刑之執行完畢後，五年以內故意再犯有期徒刑以上之本案
    各罪，俱為累犯，均應依法加重其刑。又被告所犯上開二件
    強盜犯行、一件非法由自動付款設備取財犯行，犯意各別、
    行為互殊，應予分論併罰。爰審酌被告之品行、智識程度；
    犯罪之動機、目的、手段、所得財物價值；被告為滿足一己
    之物質慾望，竟不思以正當工作賺取金錢，反以下藥迷昏之
    方式強盜他人財物，復持強盜所得之提款卡由自動櫃員機盜
    領他人存款，危害交易金融秩序，惡性非輕；犯後態度及各
    被害人所受損害等一切情狀，暨檢察官、被告、辯護人對於
    科刑範圍所表示之意見後，就其所犯三罪，酌情依序量處如
    主文所示之刑，並定其應執行之刑，以示警懲。至於扣案之
    序號00000000000000號ANYCALL牌行動電話手機一具（見宜
    蘭地檢署99年度保管字第833號扣押物品清單），係被告所
    有，供犯事實欄二、三所載強盜罪所用之物，應依刑法第38
    條第1項第2款規定，分別於被告所犯事實欄二、三強盜罪下
    ，宣告沒收之，並併執行之。
據上論斷，應依刑事訴訟法第299條第1項前段，刑法第328條第1
項、第339條之2第1項、第47條第1項、第38條第1項第2款、第51
條第5款、第9款、第10款，刑法施行法第1條之1，判決如主文。
本案經檢察官陳錦雯到庭執行職務。
中    華    民    國    99    年    11    月    29    日
                  刑事第二庭審判長法  官  林惠玲
                                  法  官  張育彰
                                  法  官  劉家祥
以上正本證明與原本無異。
如不服本判決應於收受本判決後10日內向本院提出上訴書狀，並
應敘述具體理由。若未敘述理由者，應於上訴期間屆滿後20日內
向本院補提理由書狀（均須按他造當事人之人數附繕本）。
                                  書記官  葉書毓
中    華    民    國    99    年    11    月    29    日
附錄本案論罪科刑法條全文：
中華民國刑法第328條第1項（普通強盜罪） 
意圖為自己或第三人不法之所有，以強暴、脅迫、藥劑、催眠術
或他法，至使不能抗拒，而取他人之物或使其交付者，為強盜罪
，處 5 年以上有期徒刑。
中華民國刑法第339條之2第1項（違法由自動付款設備取得他人
之物之處罰）
意圖為自己或第三人不法之所有，以不正方法由自動付款設備取
得他人之物者，處3年以下有期徒刑、拘役或1萬元以下罰金。
中華民國刑法施行法第1條之1（罰金貨幣單位與罰鍰倍數）
中華民國九十四年一月七日刑法修正施行後，刑法分則編所定罰
金之貨幣單位為新臺幣。
九十四年一月七日刑法修正時，刑法分則編未修正之條文定有罰
金者，自九十四年一月七日刑法修正施行後，就其所定數額提高
為三十倍。但七十二年六月二十六日至九十四年一月七日新增或
修正之條文，就其所定數額提高為三倍。

司法院資訊處製作；財團法人民間司法改革基金會備份。
